# 商誉减值测试中的四大普遍性误区的澄清 ——对会计监管风险提示第 8 号的响应

提问人：yancx19hs 时间：2019-01-29 15:35:13
感谢楼主的分享。案件中 A 上市公司收购 B 社交网络公司形成的商誉，将其中一部分分摊到 A 上市公司中电子商务事业部，这个案例非常感觉有新意，也就是把收购形成的商誉分摊到了收购方的相关资产组，但实务中，大家似乎都认为商誉只能分摊到与被收购方相关的资产组中，不知道楼主及陈版怎么看这个问题，商誉是否可以分摊到收购方的相关资产组？

回答人：chenyiwei
理论上可以分摊；实务中要证明协同效应的存在，如何把握尺度，还需要在实务中进一步摸索。